臺灣彰化地方法院刑事判決　　　　　　　　　　　　　九十年度訴字第一四七號
　　公　訴　人　臺灣彰化地方法院檢察署檢察官
　　被　　　告　丁○○○
　　選任辯護人　莊崇意律師
右列被告因違反毒品危害防制條例案件，經檢察官提起公訴（九十年度偵字第三九八
七號），本院判決如左：
    主  文
丁○○○連續販賣第一級毒品，處有期徒刑捌年，褫奪公權伍年。販賣毒品所得之財
物新臺幣貳仟元沒收之，如全部或一部不能沒收，以其財產抵償之。扣案之第一級毒
品海洛因貳包（合計淨重拾陸點玖公克）沒收銷燬之；電子磅秤壹台、空塑膠夾鏈袋
壹包、使用過塑膠袋貳個均沒收。
    事  實
一、丁○○○前於民國八十二年間，因違反肅清煙毒條例案件，經台灣高等法院台中
　　分院判處有期徒刑十二年，褫奪公權六年確定，於八十八年八月二十五日假釋出
    獄，應於九十四年六月二十五日假釋期滿，現於假釋付保護管束中。詎仍不知悛
    悔，復基於意圖營利之概括犯意，自民國九十年五月中旬某日起，至同年、月底
    在彰化縣永靖鄉○○村○○路五四八號住處，以每小包新台幣（下同）五百元之
    價格，連續多次販賣第一級毒品海洛因予甲○○約四、五次，得款計約二千元；
    嗣九十年六月一日十三時三十分許，員警持票搜索前址，當場查獲第一級毒品海
    洛因毛重二十點五公克（其中二包合計淨重十六點九公克，餘粉末一包，淨重零
    點九四公克，無毒品反應）、電子磅秤一台、空塑膠夾鏈袋一包、使用過塑膠袋
    二個等物。甲○○則於員警搜索期間，依前例至上址後門伸按電鈴欲購買海洛因
    時，為警併同查獲。
二、案經彰化縣北斗分局報告臺灣彰化地方法院檢察署檢察官偵查起訴。
    理  由
一、訊據被告丁○○○矢口否認有何販賣海洛因之犯行，辯稱：扣案物均屬伊先生乙○○所有，伊不知家中藏有毒品，而甲○○按門鈴係找尋乙○○要求還借款，因
    甲○○曾多次前去催討借款，伊將甲○○誤認小偷且對他態度不好，甲○○才在
    警局中誣指伊有賣毒品云云。經查：右揭犯罪事實，業據證人甲○○於警訊中證
    述：「自今年五月中旬起，向嫂子（即丁○○○）購買海洛因，約每隔三天向其
    購買一次，每次五百元，地點均在彰化縣永靖鄉○○村○○路五四八號後門，每
    次其打開後門，即會從皮包內取出海洛因，雙方一手交錢，一手交貨。」等語明
    確，雖甲○○於偵訊中改稱：伊不認識丁○○○，九十年六月一日當天，伊原係
    要找丁○○○之先生討債，其先生何時向伊借錢，已不復記憶，在伊住處附近出
    借（後改稱在永靖鄉路邊出借），約借用有半年之久，借款數目約三千元（後改
    稱二千六百多元），伊至該處催討幾次，每次均係丁○○○開門，惟其均表明非
    其所積欠，且因其皆認為伊係小偷，故於警訊中故意誣賴丁○○○，始坦承毒品
    係向其所購買云云；證人甲○○又先於本院審理中證述: 「（警察局實有承認你
    有向被告買毒品，偵查中又說沒有，何者為真？）偵訊中說的才是真的。（那為
    何在警訊時說有向被告買毒品？）因為被告的先生欠我錢我去向他要錢，被告反
    而誣賴我偷他的東西我才故意說有向他買毒品，被告的先生是跟我借二千六百多
    元，我是在被告他先生住的附近的路邊借給他的當時我是在那裡做挖樹的臨時工
    ，工作的地點就在被告家後面二、三十公尺附近，當天一共挖了二、三十棵，當
    天只有老闆和我一起在做挖樹的工作，我不記得當時叫我去做的人叫什麼名字我
    在那裡工作了一天半，我是在白天或晚上借錢給被告的先生我忘記了，他也沒有
    說何時要還我錢；我當天工作的地點是「浮圳」的田，挖臺灣巒樹，那些樹挖了
    之後就放在田裡，當天我去找被告時因為已經是中午了所以我從後門進去，我去
    向他先生要錢已經要了幾次我已經記不清楚了。」等語；惟本院旋要求證人甲○○於審理當日下午引導本院前往其所稱工作地點勘驗，並找尋該地點地主製作筆
    錄，及再度告稱其偽證所負刑責後，該證人自知無法隱瞞，復證陳: 「警察局說
    的才是實在的，我是因為怕被人打所以我在檢察官偵訊才說假話，我現在說我在
    警察局說的都是實在的，但請求庭上能夠請我的管區警員保護我安全。」等語；
    更有甚者，本院勘驗被告於台灣彰化監獄接見其夫乙○○之通話錄音內容：「（
    播放有說話聲音後經過二分鐘）證人乙○○答：有講好沒？被告答：有找出來講
    了。（經約四分鐘）乙○○答：你說我認識？被告答：我說你認識，我的意思說
    他要去向你討錢，你聽懂不懂？意思就是說去我那口氣都不好就是了，就是他每
    次去我都把他拒絕，你聽不懂？他都去那邊亂逛，那天有遭小偷，後來我用這跟
    他講，都講好了，我的意思是說他來討錢好幾次，所以才會上門好幾次就對了。
    乙○○答：好啦，那這樣我知道了。被告答：我現在跟他講，他硬來討錢討不到
    ，那個人我已經有叫出來講了，他說他說會啦，他會幫我的，那個人很憨直，憨
    憨的，我擔心的要死，我跟他說你去那可不能給我憨憨的，我會再找人疏通，以
    不起訴為原則。」顯見被告已表明欲找證人甲○○勾串，且證人甲○○嗣後於偵
    查及本院初證中之證述竟與上揭勘驗內容所述之擬勾串內容相符，況衡情，證人
    甲○○縱被曾指為小偷而對被告不滿，亦當不致甘自負日後偽證及施用毒品罪追
    究之危險，而以誣指被告販賣毒品予伊作為報復之手段，足見證人甲○○原於警
    訊中之證述，及其後於本院審理中再自承警訊中之證述言才屬實等言，顯較可採
    ，其於偵訊及本院初證所言，應為與被告勾串後所得迴護被告之詞，要無可採；
    另查，證人甲○○於本件查獲時經採尿送驗雖呈施用毒品之陰性反應，惟按海洛
    因經口服或注射投予人體內迅速水解成六單乙基嗎啡，然後轉變成嗎啡，再循嗎
    啡之代謝途徑排出體外，使用劑量百分之八十於二十四小時內自尿中排出，濫用
    者尿液於施用後四十八小時內仍可能檢測到嗎啡，此有行政院衛生署管制藥品管
    理局八十八年七月二十六日管檢字第七九七一五號函在卷可憑，準此，縱確有施
    用第一級毒品海洛因，如採尿時已逾四十八小時，則檢驗將呈施用毒品之陰性反
    應，證人甲○○於警訊中自承，其最後一次施用毒品係九十年五月二十九日，距
    為警查獲之九十年六月一日已逾四十八小時，是其尿液檢驗成果呈施用毒品之陰
    性反應，亦無法證明證人甲○○未曾施用海洛因毒品，尚難執此為被告有利之認
    定。遞查，乙○○雖於偵查中到庭供陳：扣案物為伊入監前所遺留，海洛因僅供
    己施用，空塑膠袋便於外出攜帶，磅秤則係供購入毒品時秤量所用云云，惟訊及
    扣案海洛因是否有分裝及磅秤是否有盒子裝用乙節時，乙○○所供皆與實情不符
    ，顯足證乙○○虛偽陳述之情，且證人即查獲本件之員警戊○○、己○○亦於本
    院審理中證稱: 查獲扣得之磅秤回到警局裡檢查發現仍是好的等語，而可知扣案
    之海洛因及電子磅秤一台、空塑膠夾鏈袋一包、使用過塑膠袋二個等物，應均為
    被告供本件販賣毒品所用之物；又販賣毒品罪最輕本刑為無期徒刑，甚可至死刑
    ，茍被告並無利可圖，應無甘冒法紀挺而走險之理，足見其應具有圖利之意圖甚
    明。末查，證人丙○○雖審到院證稱曾看到有人因前來索討債務而與被告爭吵一
    節，惟姑不論證人丙○○與被告既有親戚與鄰居關係，其證詞是否可採，縱確曾
    看見有人因前來索討債務而與被告爭吵，惟是否與本案有關、該人是否即為證人
    甲○○？縱即為證人陳漢昌，是否即必無上開勾串情事？仍尚有存疑，是亦不能
    以此為被告有利之認定，併予敘明。此外，扣案之白色粉末確為第一級毒品海洛
    因無訛，（二包合計淨重十六點九公克），亦有法務部調查局九十年六月二十二
    日00000000號鑑定通知書附卷可憑。綜此，被告前揭所辯，不足採信，
    被告犯行堪可認定。
二、核被告所為，係犯毒品危害防制條例第四條第一項販賣第一級毒品罪。被告持有
    海洛因之低度行為已分別被上開販賣之高度行為吸收，不另論罪。其先後多次犯
    行，時間緊接，犯罪構成要件相同，顯係基於概括犯意為之，為連續犯，應僅論
    以一罪，惟法定本刑既為死刑或無其徒刑，該部分依法不得加重。另被告雖販賣
    海洛因達至少四次，惟數量非鉅，所圖之利益亦不多，顯非大盤商，危害社會秩
    序尚非鉅大，情輕法重，犯罪情狀在客觀上尚可憫恕，本院認如處法定之最低度
    刑期，猶嫌過重，爰依刑法第五十九條之規定酌減其刑。爰審酌被告素行不佳，
    不但有毒品前科且尚於假釋期間竟再犯本件、犯罪之動機、目的、手段、所生之
    危害及犯罪後之態度等一切情狀，量處如主文所示之刑，以示懲儆。又依被告販
    賣毒品之性質，本院認有宣告褫奪公權之必要，故併予宣告褫奪公權五年。扣案
    之第一級毒品海洛因（合計淨重十六點九公克），爰依毒品危害防制條例第十八
    條第一項前段宣告沒收銷燬之；另被告至少販賣證人甲○○海洛因毒品至少達四
    次，每次五百元，所得之該現款共計二千元雖未扣案，但未能證明業已費失，併
    依毒品危害防制條例第十九條第一項宣告沒收之，如全部或一部不能沒收，以其
    財產抵償之，及電子磅秤一台、空塑膠夾鏈袋一包、使用過塑膠袋二個，為供本
    件販罪所用之財物，亦併依毒品危害防制條例第十九條第一項宣告沒收之；本件
    雖亦同時扣得注射針筒一支，惟不能證明與本件被告販賣毒品有關，爰不諭知沒
    收，併予敘明。
據上論斷，應依刑事訴訟法第二百九十九條第一項前段、第三百條，毒品危害防制條
例第四條第一項、第十八條第一項前段、第十條第一項，刑法第十一條前段、第五十
六條、第五十九條、第三十七條第二項，判決如主文。
中　　華　　民　　國　　九十一　　年　　　二　　　月　　　　　二十　　　日
                                臺灣彰化地方法院刑事第一庭
                                    法　　　官  吳俊螢
右正本證明與原本無異。
如不服本判決，應於送達後十日內向本院提出上訴狀(須附繕本)。
告訴人或被害人對於判決如有不服具備理由請求檢察官上訴者，其上訴期間之計算係
以檢察官收受判決正本之日期為準。
                                    法院書記官
中　　華　　民　　國　　八十一　　年　　　　　　　月　　　　　　　　　日
